臺灣臺中地方法院刑事判決　　　　　　　　　　　　九十三年度交易字第三五八號
　　公　訴　人　臺灣臺中地方法院檢察署檢察官
　　被　　　告　甲○○
右列被告因公共危險等案件，經檢察官提起公訴 (九十三年度偵字第八一二七號），
本院合議庭裁定進行簡式審判程序，判決如左：
    主  文
甲○○服用酒類，不能安全駕駛動力交通工具而駕駛，處有期徒刑貳月，如易科罰金
，以佰元折算壹日。
其餘被訴過失傷害部分，公訴不受理。
    事  實
一、甲○○明知服用酒類足以造成不能安全駕駛動力交通工具之危險，竟於民國九十
    三年三月二十日凌晨一時許，在臺中縣太平市○○○路公司內飲用蔘茸酒數杯後
    ，已達不能安全駕駛動力交通工具之程度，竟仍駕駛車牌號碼三五九七─ＨＢ號
    自小客車，沿臺中縣大里市○○路由東往西方向行駛，嗣於同日凌晨二時二十分
    許，行經臺中縣大里市○○路（中來高幹二三號前），應注意汽車在雙向二車道
    行駛時，應在遵行車道內行駛，而依當時情形並無不能注意之情事，竟因不勝酒
    力，疏未注意車前狀況，並跨越分向限制線駛入對向車道，致撞擊當時由西往東
    方向行駛，由乙○○所駕駛並搭載其妻丁○○、其子丙○○之車號ＭＦ—四八六
    七號自小客車，致乙○○受有右側第三、四、五肋骨骨折、左側股骨粗隆骨折、
    左側股骨幹骨折、左側脛骨和腓股開放性骨折、左側足部第二、三趾近側趾股骨
    折、左足第四蹠骨骨折、左足第五蹠骨關節脫位、右側後腳跟撕裂傷約七公分之
    傷害；丁○○受有左肩肱骨骨折、脫位之傷害；丙○○則受有左大腿、左足挫傷
    之傷害（過失傷害部分業據告訴人乙○○、丁○○、丙○○具狀撤回告訴），碰
    撞後，適行駛於後方而由李大昌（另經公訴人為緩起訴處分）酒後所駕駛之車號
    ＪＦＥ—○四一號重機車，見狀剎車不及亦自後撞擊渠等事故之自小客車，致李
    大昌受有頭部外傷等傷害（此過失傷害部分，業據李大昌撤回告訴，公訴人另為
    不起訴處分），經警前往處理，並將渠等送醫急救，而抽血測得甲○○血液中酒
    精濃度為二四六ＭＧ╱ＤＬ（換算呼氣酒精濃度測試值為每公升一．二三毫克）
    。
二、案經台中縣警察局霧峰分局報請台灣台中地方法院檢察署檢察官偵查起訴。
    理  由
甲、有罪部分：
一、訊據被告甲○○對於在右揭時地酒後駕車並肇致車禍之事實均坦承不諱，並有臺
    中縣警察局道路交通事故調查表、刑法第一百八十五條之三案件測試觀察紀錄表
    、酒精值測試單、員警職務報告書等在卷可資佐證。足見被告自白與事實相符，
    應堪採信。按服用酒類不能安全駕駛動力交通工具之認定，參考德國、美國之認
    定標準，對於吐氣濃度達每公升０．五五毫克，肇事率為一般正常人之十倍，應
    認為已達不能安全駕駛之標準（法務部八十八年五月十八日八八年度法檢字第一
    六六九號函參照），被告肇事後所測得吐氣酒精濃度每公升高達一．二三毫克，
    已超逾前開不能安全駕駛之標準甚多。被告當時確係處於不能安全駕駛動力交通
    工具之狀態，至為灼然。因而事證明確，被告犯行洵堪認定，應予依法論科。
二、核被告所為，係犯刑法第一百八十五條之三服用酒類致無法安全駕駛動力交通工
    具罪。爰審酌被告酒醉後已不能安全駕駛，仍不顧公眾之安危，貿然駕車，造成
    他人受傷，應予非難；兼衡及被告素行，犯後坦承犯行，復已與被害人當庭達成
    和解），犯後態度尚佳等一切情狀，量處如主文第一項所示之刑，並諭知易科罰
    金之折算標準。
乙、不受理部分：
一、公訴意旨另以：被告甲○○於九十三年三月二十日凌晨二時二十分許，酒後駕駛
    車牌號碼三五九七─ＨＢ號自小客車，沿臺中縣大里市○○路由東往西方向行駛
    ，於行經臺中縣大里市○○路（中來高幹二三號前），應注意汽車在雙向二車道
    行駛時，應在遵行車道內行駛，而依當時情形並無不能注意之情事，竟因不勝酒
    力，疏未注意車前狀況，並跨越分向限制線駛入對向車道，致撞擊當時由西往東
    方向行駛，由乙○○所駕駛並搭載其妻丁○○、其子丙○○之車號ＭＦ—四八六
    七號自小客車，致乙○○受有右側第三、四、五肋骨骨折、左側股骨粗隆骨折、
    左側股骨幹骨折、左側脛骨和腓股開放性骨折、左側足部第二、三趾近側趾股骨
    折、左足第四蹠骨骨折、左足第五蹠骨關節脫位、右側後腳跟撕裂傷約七公分之
    傷害；丁○○受有左肩肱骨骨折、脫位之傷害；丙○○則受有左大腿、左足挫傷
    之傷害，案經乙○○、丁○○、丙○○訴由臺中縣警察局霧峰分局報告偵辦，因
    認被告涉有刑法第二百八十四條第一項之過失傷害罪嫌。
二、按告訴乃論之罪，告訴人於第一審辯論終結前得撤回其告訴，又告訴經撤回者，
    應諭知不受理之判決，刑事訴訟法第二百三十八條第一項、第三百零三條第三款
    ，分別定有明文。
三、本件被告甲○○經檢察官依刑法第二百八十四條第一項前段之過失傷害罪提起公
    訴，依刑法第二百八十七條前段之規定，須告訴乃論。茲據告訴人乙○○、丁○○、丙○○具狀撤回其告訴，揆諸首開說明，爰諭知不受理之判決。
據上論斷，應依刑事訴訟法第二百七十三條之一第一項、第二百九十九條第一項前段
、第三百零三條第三款，刑法第一百八十五條之三、第四十一條第一項前段，罰金罰
鍰提高標準條例第二條，判決如主文。
本案經檢察官葉芳如到庭執行職務。
中      華      民      國      九十三      年      十一  月    十七    日
                                 臺灣臺中地方法院交通法庭
                                        法  官  王  靜  秋
右正本證明與原本無異。
如不服本判決，應於送達後十日內向本院提出上訴狀（須附繕本），上訴於台灣高等
法院台中分院。
                                        書記官
中      華      民      國      九十三      年     十一  月    十七    日
附錄論罪科刑法條
刑法第一百八十五條之三
服用毒品、麻醉藥品、酒類或其他相類之物，不能安全駕駛動力交通工具而駕駛者，
處一年以下有期徒刑、拘役或三萬元以下罰金。
